臺灣士林地方法院民事裁定　　　　　　　96年度聲字第1406號
聲　請　人　乙○○
相　對　人　甲○
上列當事人間請求事件，聲請人聲請確定訴訟費用額，本院裁定
如下：
    主  文
相對人應負擔之訴訟費用額確定為新臺幣肆萬零仟伍佰陸拾柒元
，及自本裁定送達相對人之翌日起至清償日止，按年息百分之五
計算之利息。
    理  由
一、聲請意旨略以：聲請人與相對人間返還信託財產事件，經本
    院93年度重訴字第306 號民事判決確定，訴訟費用應由相對
    人負擔10分之9 ，而聲請人支付之訴訟費用為新臺幣（以下
    同）97,624元，故相對人應給付聲請人訴訟費用為87,861元
    云云。
二、按「法院為終局判決時，應依職權為訴訟費用之裁判。」「
    法院未於訴訟費用之裁判確定其費用額者，第一審受訴法院
    於該裁判有執行力後，應依聲請以裁定確定之。聲請確定訴
    訟費用額者，應提出費用計算書、交付他造之計算書繕本或
    影本及釋明費用額之證書。依第1 項確定之訴訟費用額，應
    於裁定送達之翌日起，加給按法定利率計算之利息。」民事
    訴訟法第87條第1 項、第91條定有明文。是以，法院原得於
    訴訟費用之裁判時一併確定其費用額，亦得於裁判有執行力
    後依職權以裁定確定之，非待當事人之聲請始得為之。故法
    院於當事人聲請確定訴訟費用額時，自不受聲請人所主張範
    圍之拘束。
三、經查：
  (一)聲請人與相對人間返還信託財產事件，經本院93年度重訴字
    第306 號、臺灣高等法院94年度重上字第495 號、最高法院
    96年度臺上字第553 號判決確定。第一審確定部分訴訟費用
    由相對人負擔10分之9 ，餘由聲請人負擔；第一審訴訟費用
    關於上訴部分，及第二審訴訟費用，由相對人負擔4 分之3
    ，餘由聲請人負擔；第三審訴訟費用由相對人與聲請人各自
    負擔。
  (二)經本院調卷審查後，相對人應賠償聲請人之訴訟費用額，依
    後附計算書確定為如主文所示金額。
四、依民事訴訟法第91條裁定如主文。
中　　華　　民　　國　　96　　年　　11　　月　　23　　日
                  民事第二庭  法　官  陳玉曆
以上正本證明與原本無異。
如對本裁定抗告，應於裁定送達後10日內向本院提出抗告狀，並
繳納抗告費新台幣1,000 元。
中    華    民    國    96    年    11    月    27    日
                              書記官  蔡雨呈
附表：（元以下四捨五入）
┌───┬──────┬───────┬────────┐
│審  級│項        目│金額（新臺幣）│備            考│
├───┼──────┼───────┼────────┤
│  一  │裁判費      │97,624元      │聲請人支付      │
├───┼──────┼───────┼────────┤
│  二  │裁判費      │135,150元     │相對人支付      │
├───┼──────┼───────┼────────┤
│      │裁判費      │99,955元      │相對人支付      │
│  三  ├──────┼───────┼────────┤
│      │裁判費      │36,694元      │聲請人支付      │
├───┴──────┴───────┴────────┤
│(一)第一審訴訟費用確定部分，由相對人負擔9/10，餘由聲請人│
│  負擔：                                              │
│  (1)訴訟標的金額：9,754,170元                         │
│    第一審判命相對人應給付聲請人金額：8,991,112元     │
│    聲請人第一審敗訴未上訴而確定之金額：763,058 元    │
│  (2)第一審確定部分之裁判費：                          │
│    97,624x763,058/9,754,170=7,637元                  │
│  (3)相對人應負擔：7,637x9/10=6,873元                  │
│    聲請人應負擔：7,637x1/10=764元                    │
│(二)第一審訴訟費用關於上訴部分，及第二審訴訟費用，由相對│
│  人負擔3/4 ，餘由聲請人負擔：                        │
│  (1)上訴部分金額：8,991,112元                         │
│  (2)第一審上訴部分之裁判費：                          │
│    97,624x8,991,112/9,754,170=89,987元               │
│  (3)第一審訴訟費用關於上訴部分，及第二審訴訟費用總計：│
│    89,987+135,150=225,137元                          │
│  (4)相對人應負擔：225,137x3/4=168,853元               │
│    聲請人應負擔：225,137x1/4=56,284元                │
│(三)第三審訴訟費用由相對人與聲請人各自負擔。            │
│(四)兩造分擔方式：                                      │
│  (1)第一、二審訴訟費用合計232,774元                   │
│    相對人應負擔：6,873+168,853=175,726元             │
│    聲請人應負擔：764+56,284=57,048元                 │
│  (2)聲請人已支付：97,624元                            │
│    相對人已支付：135,150元                           │
│  (3)相對人應賠償聲請人差額：                          │
│    175,726-135,150=40,576元                          │
│    97,624-57,048=40,576元                            │
└───────────────────────────┘
